【裁判字號】    89,聲再,86
【裁判日期】    890531
【裁判案由】    違反環境用藥管理法
【裁判全文】
臺灣高等法院臺南分院刑事裁定              八十九年度聲再字第八六號      Ｇ
      再審聲請人
      即受判決人  甲  ○  ○
右列聲請人因違反環境用藥管理法案件，對於本院八十八年度上易字第一六四四號中
華民國八十八年十一月十六日確定判決（台灣雲林地方法院八十七年度易字第一０三
九號、八十七年度偵字第三四二五號、第五三三九號），聲請再審，本院裁定如左：
      主      文
再審之聲請駁回。
      理      由
一、聲請意旨略稱：原確定判決判處聲請人有期徒刑八月，認定聲請人有連續製造偽
    造環境用藥等犯行，惟原判決所憑證據乃扣案之偽造「快滅鼠」塑膠袋一只，其
    係由告訴人員工私自搜索找出，後由檢察官命書記官於筆錄中再記載，當時搜索
    過程中完全沒有人在場，無法證明該只「快滅鼠」塑膠袋係由聲請人所有之紙箱
    中查出，此純係告訴人栽贓。又該只「快滅鼠」塑膠袋與李東霖處查扣之偽造「
    快滅鼠」環境用藥包裝完全不同。再原判決所扣案沒收「撲滅鼠」一瓶為農藥，
    非環境用藥，二者化學成分比例不同，且告訴人指稱裝玉米之袋子之照片，係告
    訴人所捏造，為此爰依刑事訴訟法第四百二十條第一項第六款，因發現確實之新
    證據，足認受有罪判決之人，應受無罪之判決者，為受判決人之利益，聲請再審
    云云。
二、按所謂確實之新證據，固非以絕對不須經過調查程序為條件，但必需可為確實足
    以動搖原確定判決而為受判決人有利之判決者為限，倘受判決人因對有利之主張
    為原審所不採，事後提出證明，以圖證實在原審前所為有利之主張為真實，據以
    聲請再審，該項證據既非判決後所發見，顯難憑以聲請再審；又按刑事訴訟法第
    四百二十條第一項第六款所謂發現確實之新證據，係指該項證據，事實審法院於
    判決前因未經發見，不及調查斟酌，至其後始行發見且須可認為確實足以動搖原
    確定判決者而言，若判決前已經當事人提出或聲請調查之證據，經原法院捨棄不
    採或顯然不足以動搖原確定判決所憑證據者，即非該款所謂發見之新證據，不得
    據為再審聲請之原因，有最高法院廿八年抗字第八號、三十三年抗字第七○號、
    五十年台抗字第一○四號判例足資參照。
三、經查：
（一）原判決所憑之證據即扣案之偽造「快滅鼠」塑膠袋一只，係由告訴人台衛公司
      員工搜索找出，並由檢察官命書記官於筆錄中記載，亦據證人廖泓凱結證在卷
      ，然聲請人甲○○於偵查中並未否認該只塑膠袋為其所有（見八十七年度偵字
      第三四二五號卷第三十七頁背面），且原確定判決亦於理由中，就廖泓凱之證
      言不足為聲請人等之有利認定乙節，予以說明。
（二）在聲請人甲○○處查扣之偽藥「快滅鼠」包裝袋之印刷、包裝，與真品「快滅
      鼠」不同，卻與扣案之偽造「快滅鼠」之包裝袋完全相同，亦有照片八張及勘
      驗筆錄在卷可憑（分別見雲林地方法院檢察署八十七年度偵字第三四二五號卷
      第十二頁、第八十四頁、第八十五頁、第九十頁），且原確定判決已就偽藥從
      外觀審視比較下之差異論述綦詳，聲請人所舉之再審理由無非就原審已不採納
      之主張復加爭執，並不足以動搖原確定判決。
（三）聲請人甲○○既自承購入一千公升之撲滅鼠環境用藥，係用來分裝後販賣，卻
      又無法說明該批撲滅鼠之流向，則甲○○購買該批撲滅鼠之用途已有可疑；且
      扣案之「撲滅鼠」溶劑、偽造「快滅鼠」與真品「快滅鼠」均含有相同環境用
      藥有效成分Ｂｒｏｍａｄｉｏｌｏｎｅ，且其濃度檢測值各為百分之○．一五
      （Ｗ／Ｗ）、百分之○．○○一二（Ｗ／Ｗ）、百分之○．○○二九（Ｗ／Ｗ
      ），亦有行政院環境保護署環境檢驗所檢測報告一份在卷可資參照，並經告訴
      人供明製造少量乾餌劑之老鼠藥，只需將環境用藥成分加入玉米等雜糧，均勻
      攪拌即可，且在甲○○處並有裝王米雜糧用之飼料袋多只，有卷附之照片二紙
      可稽，而甲○○既自承所製造之其他環境用藥，不須使用玉米，亦無法交待飼
      料之用途，又該項證據並非判決後所發見，則原確定判決就聲請人甲○○偽造
      「快滅鼠」之犯行予以論斷甚詳。此外，原確定判決已就上開事實之認定於理
      由欄內詳加說明其認定所憑之證據及理由，且法院就證據取捨自由判斷職權之
      行使，與經驗法則及論理法則無違。前揭聲請意旨各點，係就原確定判決依職
      權為證據取捨之行使再予爭執，並未提出任何於判決前因未經發見，不及調查
      斟酌，至其後始行發見之新證據，顯與該條款所謂發見之新證據有別，要難據
      為聲請再審之原因。
四、據上論斷，本件再審聲請難認為有再審之理由，爰依刑事訴訟法第四百三十四條
    第一項之規定，裁定如主文。
中    華    民    國      八十九      年      五      月      卅        日
                                  臺灣高等法院臺南分院刑事第一庭
                                      審判長法官  鄭    文    肅
                                            法官  王    浦    傑
                                            法官  楊    明    章
右正本證明與原本無異。
不得抗告。
                                      法院書記官  易    慧    玲
中    華    民    國      八十九      年      六      月      一        日


司法院資訊處製作；財團法人民間司法改革基金會備份。
